【裁判字號】    95,毒抗,536
【裁判日期】    951129
【裁判案由】    毒品危害防制條例
【裁判全文】
臺灣高等法院刑事裁定                 95年度毒抗字第536號
抗  告  人
即  被  告  甲○○
上列抗告人因違反毒品危害防制條例案件，不服臺灣板橋地方法
院中華民國九十五年十月二十五日裁定（九十五年度毒聲字第二
○五五號），提起抗告，本院裁定如下：
    主  文
抗告駁回。
    理  由
一、檢察官聲請意旨略以：被告甲○○基於施用第二級毒品安非
    他命之犯意，於民國95年8月14日晚上8時30分許為警採尿回
    溯尿液前96小時內之某時，在不詳地點，施用第二級毒品安
    非他命。嗣於95年8月14日晚上8時30分許，在臺北縣樹林
    市○○路219 號內為警查獲之事實，雖被告矢口否認有何施
    用毒品之犯行，惟被告尿液經送檢驗後有第二級毒品安非他
    命陽性反應，此有臺灣檢驗科技股份有限公司出具之濫用藥
    物尿液檢驗報告1 紙附卷可稽，且有扣案之甲基安非他命1
    包（淨重0.1 公克）、玻璃球吸食器1 支、分裝鏟1 支可佐
    ，爰依毒品危害防制條例第20條第1 項及觀察勒戒處分執行
    條例第3 條第1 項規定，聲請裁定將被告送勒戒處所觀察、
    勒戒等語。
二、原審法院以：被告甲○○於警詢及偵查中雖矢口否認有前述
    犯行，惟其於95年8月14日晚上8時30分許，在臺北縣政府警
    察局樹林分局經警採得之尿液檢體，經檢送臺灣檢驗科技股
    份有限公司以酵素免疫分析法（EIA）初驗，再以氣相層析
    質譜儀法（GC/MS）覆驗結果，發現被告尿液呈安非他命類
    （安非他命、甲基安非他命）陽性反應，有該公司95年9月6
    日濫用藥物尿液檢驗報告1紙存卷可稽。按甲基安非他命經
    口服投與後約70%於24小時內自尿中排出，約90%於96小時內
    自尿中排出，由於甲基安非他命成分之檢出與其投與方式、
    投與量、個人體質、採尿時間與檢測儀器之精密度等諸多因
    素有關，因此僅憑尿液中呈安非他命陽性反應，並無法確實
    推算吸食時間距採集時間之長短，惟依上述資料推斷，最長
    可能不會超過4日，亦經行政院衛生署藥物食品檢驗局81年2
    月8日以藥檢一字第001156號函示明確。顯見被告在經警
    採尿前之96小時內某時點，確曾有施用第二級毒品安非他命
    之事實。綜上，被告施用第二級毒品安非他命之犯行，堪以
    認定，自應依毒品危害防制條例第二十條第一項及觀察勒戒
    處分執行條例第三條第一項，裁定令被告入勒戒處所施以觀
    察、勒戒。
三、抗告意旨略以：被告於警局採尿是9點多～10點多，而尿液
    是送往一間檢驗所檢驗，並非臺灣檢驗科技股份有限公司，
    希望明查；被告確實未施用毒品，且已失業多年，好不容易
    找到好工作，重新出發，但家人及女朋友因法院的裁定而不
    諒解，爰依法提起抗告等語。
四、經查被告經警查獲後所採集之尿液，確實已送請臺灣檢驗科
    技股份有限公司檢驗，發現被告尿液呈安非他命類（安非他
    命、甲基安非他命）陽性反應，有卷附該公司濫用藥物尿液
    檢驗報告1紙可憑，被告上揭質疑，顯屬無據。又毒品危害
    防制條例第十條之罪者（即施用第一級及第二級毒品），檢
    察官應聲請法院裁定令被告入勒戒處所觀察、勒戒，其期間
    不得逾二月，此係法律規定之強制處遇程序，法院並無就個
    案情節斟酌有無觀察、勒戒必要之權限，況毒品危害防制條
    例第二十條之觀察勒戒處分，除對施用毒品之人提供心因戒
    斷之治療措施外，同時寓有類似刑事訴訟法第二百零三條之
    留置鑑定性質，藉以判斷受處分人有無繼續施用之傾向。原
    審依檢察官之聲請，以臺灣檢驗科技股份有限公司濫用藥物
    尿液檢驗報告，及扣案之甲基安非他命1包（淨重0.1公克）
    、玻璃球吸食器1支、分裝鏟1支為據，認被告有施用第二級
    毒品甲基安非他命之犯行，而裁定入勒戒處所觀察勒戒，經
    核並無不合。被告以前開理由，求為撤銷原審裁定，為無理
    由，應予駁回。
五、據上論斷，應依刑事訴訟法第四百十二條，裁定如主文。
中    華    民    國    95    年    11    月    29    日
                  刑事第十六庭  審判長法  官  葉  滕  瑞
                                      法  官  趙  功  恆
                                      法  官  莊  明  彰
以上正本證明與原本無異。
不得再抗告。
                                      書記官  周  素  秋
中    華    民    國    95    年    11    月    29    日


司法院資訊處製作；財團法人民間司法改革基金會備份。
